# covid 19 data parameters

```{r setup_parameter, include=FALSE}
knitr::opts_chunk$set(echo = TRUE)
library(tidyverse)
library(gridExtra)
```

In deze opdracht wordt er gewerkt met parameters. De parameters die gebruikt zijn in deze opdracht zijn contries (land in Europa), year (2020, 2021 of 2022) en months (reeks van periode maanden) De parameters zijn te vinden in de index van de bookdown en kunnen hier ook aangepast worden. Er worden grafieken gemaakt met de parameters om te laten zien dat er met parameters gewerkt kan worden. 

Op dit moment gebruikte parameters zijn:

params:

-   countries: "Netherlands"

-   year: 2022

-   months: [1, 2, 3]

De gebruikte data is COVID-19 data [Link naar data](https://www.ecdc.europa.eu/en/publications-data/data-daily-new-cases-covid-19-eueea-country)

Als eerste stap word de data ingelezen.

```{r }
#Inladen van de data 
covid19_data <- read.csv(here::here("data-raw", "Data040", "data.csv"))
colnames(covid19_data)[7] <- "countries"
#Dataframe veranderen naar een tibble
covid19_data_tbl <- as_tibble(covid19_data)
covid19_data_tbl$year <- as.factor(covid19_data_tbl$year)
```

**Grafieken met parameter countries**

```{r deaths_per_country}
#Samenvatting van het aantal doden per land per jaar 
deaths_per_year <- covid19_data_tbl %>%
  filter(countries == params$countries) %>% 
  group_by(year) %>%
  summarize(total_deaths = sum(deaths, na.rm = TRUE)) 

#Grafiek van het aantal doden per land per jaar 
plot_deaths_per_year <- deaths_per_year %>%  
  ggplot(aes(x = year, y = total_deaths, fill = year)) + 
  geom_col(color = "black") + 
 labs(title = paste("Amount of Deaths in", params$countries, "per Year"), 
       x = "Year", 
       y = "Amount of Deaths") + 
  theme_classic() 
plot_deaths_per_year

#Samenvatting van het aantal gevallen per land per jaar  
cases_per_year <- cases_per_year <- covid19_data_tbl %>%
  filter(countries == params$countries) %>% 
  group_by(year) %>%
  summarize(total_cases = sum(cases, na.rm = TRUE)) 

#Grafiek van het aantal gevallen per land per jaar 
plot_cases_per_year <- cases_per_year %>%  
  ggplot(aes(x = year, y = total_cases, fill = year)) + 
  geom_col(color = "black") + 
 labs(title = paste("Amount of cases in", params$countries, "per Year"), 
       x = "Year", 
       y = "Amount of cases") + 
  theme_classic() 
plot_cases_per_year 
```

**Grafieken met parameter year**

```{r year}
#Samenvatting aantal doden per jaar per land 
deaths_by_country <- covid19_data_tbl %>%
  group_by(year = params$year, countries) %>%
  summarize(total_deaths_country = sum(deaths, na.rm = TRUE))

#Samenvatting aantal gevallen per jaar per land 
cases_by_country <- covid19_data_tbl %>%
  group_by(year = params$year, countries) %>%
  summarize(total_cases_country = sum(cases, na.rm = TRUE))

#Grafiek aantal doden per jaar per land 
ggplot(deaths_by_country, aes(x = countries, y = total_deaths_country, fill = countries)) +
  geom_bar(stat = "identity", color = "black") +
  labs(title = paste("Deaths by Country in", params$year),
       x = "Country", y = "Total Deaths") + 
  theme(axis.text.x = element_text(angle = 45, hjust = 1))

#Grafiek aantal gevallen per jaar per land 
ggplot(cases_by_country, aes(x = countries, y = total_cases_country, fill = countries)) +
  geom_bar(stat = "identity", color = "black") +
  labs(title = paste("cases by Country in", params$year),
       x = "Country", y = "Total cases") + 
  theme(axis.text.x = element_text(angle = 45, hjust = 1))
```

**Grafieken met parameter month**

```{r months}
#Filteren voor begin en eind maand
filtered_data <- covid19_data_tbl %>%
  filter(countries == params$countries,
         year == params$year,
         month >= params$start_month,
         month <= params$end_month)

#Grafiek aantal gevallen 
ggplot(filtered_data, aes(x = month, y = cases, fill = month)) +
  geom_col() +
  labs(title = paste("COVID-19 Cases in", params$countries, "in", params$year),
       x = "Month", y = "Amounth of cases")

#Grafiek aantal doden 
ggplot(filtered_data, aes(x = month, y = deaths, fill = month)) +
  geom_col() +
  labs(title = paste("COVID-19 Deaths in", params$countries, "in", params$year),
       x = "Month", y = "Amount of deaths")
```
