---
title: "Portfolio DataScience for Biology"
author: "Anna van Donkersgoed"
date: '`r Sys.Date()`'
site: bookdown::bookdown_site
new_session: yes
output:
  bookdown::gitbook:
    css: mystyle.css
    lib_dir: libs
documentclass: book
bibliography: references.bib 
description: "Dit is het portfolio van Anna van Donkersgoed voor het vak Data Science for biology 2"
github-repo: annavandonkersgoed/portfolio-annavandonkersgoed.github.io
favicon: images/DNAfavicon.jpg
url: https://github.com/annavandonkersgoed/portfolio-annavandonkersgoed.github.io
params:
  countries: "Netherlands"
  year: 2022
  start_month: 1
  end_month: 6
---

Mijn naam is Anna van Donkersgoed en ik ben derdejaars student Life Sciences aan de Hogeschool Utrecht. Ik volg een minor Data Science for Biology waarbij dit portfolio hoor. In dit portfiolio neem ik jullie mee met de dingen die ik tijdens dit vak geleerd heb en mijn toekomstige plannen. 


<!--chapter:end:index.Rmd-->


# Cirriculum Vitea

Placeholder



<!--chapter:end:01-CurriculumVitae.Rmd-->

# Looking ahead 

In 2 jaar zie ik mezelf werken voor een bedrijf wat microbiologie en datascience combineert. Het zou mij erg leuk lijken om onderzoeksvragen te beantwoorden doormiddel van zelf het onderzoek uit te voeren en daarna de verkregen data te verwerken op een reproduceerbare manier. Wat mij ook leuk lijkt is om programma's te gebruiken of aan programma's te werken die bepaalde bacteriën identificeren. Op dit moment gaat mijn interesse erg naar de bacteriën in het menselijke lichaam en vooral het maag-darm kanaal. 

Om dit doel te bereiken doe ik als specialisatie microbiologie en als minor datascience. Ook heb ik meer inzich gekregen in programmeren en het werken met bepaalde programma's die gebruikt worden voor data analyse. Ik heb zelf in december 2023 bij een lab gekeken om een idee te krijgen hoe de toekomst eruit kan zien. Hierdoor weet ik dat het me erg interessant lijkt. 

Er zijn veel skills die ik wil leren. Ik wil ervoor zorgen dat ik 3 programmeertalen ken: bash, R en python en dat ik soepel met deze talen kan werken. Daarnaast lijkt het me erg interessant om mij te verdiepen in bepaalde subgebieden van datascience zoals eiwit modulering, mutatie analyses en anitlichaam ontwerp. Ik wil deze skills aan het eind van mijn studie gehaald hebben of er al mee begonnen zijn. Dit wil ik bereiken door online veel informatie op te zoeken, data te downloaden en ermee te gaan oefenen. 

Ik wil gaan beginnen met mutatie analyses. Hiervoor ga ik eerst informatie opzoeken online en daarna kijken welke software er toegankelijk zijn om deze analyse uit te voeren. 

<!--chapter:end:02-LookingAhead.Rmd-->

# Guerilla analytics

De Guerilla analytics principles geeft aan hoe er het best in een team bij een datascience project gewerkt kan worden. Een paar voorbeelden van deze principes zijn het goed ordenen van data, alles automatiseren met code, reproducirbaar werken en een version control gebruiken zoals Git en Github. 

Hier is het eerst genoemde principe uitgebeeld, het goed en duidelijk ordenen van data. Dit is erg belangrijk om bestanden niet kwijt te raken en een goed overzicht te houden. 

```{r foldertree,  out.width = "500px", fig.cap="Folder tree, Daur2 indeling van bestanden"}
knitr::include_graphics(
  here::here(
    "images",
    "Foldertree_Daur2.png"
  )
)
```



<!--chapter:end:03-GuerillaAnalytics.Rmd-->


# C.elegans plate experiment

Placeholder



<!--chapter:end:04-C.elegansPlateExperiment.Rmd-->


# Reproduceerbaarheid

Placeholder


## Reproduceerbaarheid Open peer review
## Reproduceerbaarheid R project 

<!--chapter:end:05-OpenPeerReview.Rmd-->


# Reletional databases

Placeholder



<!--chapter:end:06-RelationalDatabases.Rmd-->

# R package

R packages zijn functies die makkelijk opgeroepen en gebruikt kunnen worden. In deze opdracht wordt er zelf een R package gemaakt. In de package zitten 4 fucnties en een dataset.

De package heet portfunctions (portfolio functions) en is te installeren door de volgende code:

```{r package, eval = FALSE}
devtools::install_github("annavandonkersgoed/portfunctions")
```

de package heeft meerdere functies met code die in de bestanden van dit portfolio staan. Korte uitleg over de functies (staat ook in de vignette):

-   Datatype: Veranderd een kolom van een dataset naar het gewenste datatype.

-   RemoveNA: Verwijderd NA waarden uit een kolom en zorgt ervoor dat de rijen met die waarden ook verwijderd worden.

-   NotZero: Zorgt ervoor bij het maken van een grafiek dart de waarden niet door 0 gaan.

-   Normalization: Normaliseerd data van een specifieke waarden uit een kolom.

Dataset in de package: LandBird_Monitoring
[Link naar dataset](https://catalog.data.gov/dataset/ncrn-bird-monitoring-data-2007-2017)

[Link naar repository](https://github.com/annavandonkersgoed/portfunctions.git)

<!--chapter:end:07-Rpackage.Rmd-->

---
bibliography: references.bib
---

# Introductie project AMR

**Introductie voor het project antimicrobiële resistentie**

Tegenwoordig worden er veel antimicrobiële middelen gebruikt om infectie ziekten te behandelen en te voorkomen. Antibiotica, antivirale middelen en antiparasitaire middelen zijn voorbeelden van antimicrobiële middelen. Echter komt het steeds vaker voor dat bacteriën resistent worden tegen antimicrobiële middelen. Dit kan gebeuren doordat er al resistente bacteriën aanwezig zijn en zich vermenigvuldigen of door het te vaak gebruiken van een antibiotica. Doordat de bacteriën vaak in aanraking komen met het antibiotica gaat het zichzelf beschermen waardoor een resistentie wordt opgebouwd tegen het geneesmiddel. Het resistent worden tegen antimicrobiële middelen heet microbiële resistentie. [@AMR] [@RIVM]

Antimicrobiële resistentie is een wereldwijd probleem. Om het probleem op te lossen is er een one health approach. Deze aanpak zorgt ervoor dat mensen uit verschillende sectoren samen werken en communiceren om antimicrobiële resistentie te verminderen. Voorbeelden van de sectoren zijn voedselproductie, dier- en mileusector en de gezondheidssector. De verschillende sectoren werken samen aangezien het verspreiden van antimicorbiële resistentie invloed heeft op elke sector. Ziektes worden bijvoorbeeld overgedragen van dieren naar mensen. [@onehealth]

In dit project specifiek wordt er gekeken naar het uitwisselen van het resistoom tussen bacteriën. In het resistoom zitten de genen die voor de resistentie tegen de antimicrobiële middelen zorgen. Door de uitwisseling worden dus meer bacteriën resistent. Er wordt bij dit project specifiek gekeken naar de uitwisseling van het resistoom tussen bacteriën in Nederland. Er wordt verder gewerkt op een bestaande workflow waar de data uit de SRA-databank is verkregen, opgeschoond en waarbij de reconstructie van het plasmide DNA van bacteriele genomen werd bepaald. [@project]

Het doel voor ons bij dit project is om van de workflow 1 pipeline te maken, ervoor zorgen dat nieuwe data makkelijk kan worden toegevoegd, een metadata bestand maken en de data visualiseren. Ook moeten er nog wat applicaties toegevoegd worden om verschillende onderdelen van de data te kunnen visualiseren waar de opdrachtgever geïnteresseerd in is. Een paar van deze onderdelen zijn het plasmide type, mobaliserbaarheid, resistentie genen en het clusteren van genen. De data moet gevisualiseerd worden in een R shiny app.

Daarnaast is het doel van het project niet alleen het eindresultaat van de opdracht van de opdrachtgever, maar ook het leren om samen te werken bij een datascience project volgens de Guerrilla Analytics principes. Het is namelijk belangrijk om te leren werken met een version control software, in dit geval Git en Github om reproduceerbaar te werken. Ook is het erg belangrijk om een gestructureerde Github repository te hebben, zodat de opdrachtgever de pipeline makkelijk kan downloaden en kan gebruiken. Een voorbeeld van een gestructueerde repository is het hebben van een duidelijk project bord. Om een project soepel te laten voorlopen is het erg belangrijk om taken te hebben die duidelijk verwoord zijn en niet veel tijd kosten om uit gevoerd te worden. Dit zorgt voor een snelle samenwerking en voor een sneller eindproduct. [@agile]

Niet alleen zorgt het project antimicrobiële resistentie ervoor dat er goed samen wordt gewerkt door een workflow op te stellen en reproduceerbaar te werken, ook laat het project zien hoe het op het werkveld eruit kan zien aangezien het project verkregen is door een externe opdrachtgever.

<!--chapter:end:08-5.Introduction.Rmd-->


# covid 19 data parameters

Placeholder



<!--chapter:end:09-Covid19data.Rmd-->

# Vrije ruimte

DeepMicrobes is een programma wat de taxonomische classificatie bepaald door middel van deep learning. Taxonomische classificatie kan bijvoorbeeld door Kraken. Kraken heeft echter een taxonimische tree nodig om classificatie te kunnen uitvoeren. Als de species niet in de tree zitten dan kan Kraken ze niet identificeren. Om dit te omzeilen gebruikt DeepMicrobes een deep learning neural network om .. te trainen. #DeepMicrobes

DeepMicrobes is te downloaden via GitHub: [Klik hier om naar de Github pagina te gaan](https://github.com/MicrobeLab/DeepMicrobes)

Eerst ga ik het classificatie programma installeren en gebruiken op data.

Installatie volgens de github pagina:

```{r, eval = FALSE}
#Kloneer de repository van DeepMicrobes naar Rstudio 
git clone https://github.com/MicrobeLab/DeepMicrobes.git

#DeepMicrobes environment aanmakeneeeeeeeeeeeeee
conda env create -f DeepMicrobes/install.yml

```

Na het testen van DeepMicrobes worden er verschillende datasets gebruikt om te laten zien dat er mee gewerkt kan wordenL: De datasets die gebruikt worden:

Als laatst kijk ik naar of ik zelf een neural network kan trainen

<!--chapter:end:10-EigenRuimte.Rmd-->

# Bronnen

<!--chapter:end:11-Bronnen.Rmd-->

